【裁判字號】    99,訴,300
【裁判日期】    990504
【裁判案由】    違反毒品危害防制條例
【裁判全文】
臺灣屏東地方法院刑事判決               99年度訴字第300號
公  訴  人  臺灣屏東地方法院檢察署檢察官
被      告  甲○○
上列被告因違反毒品危害防制條例案件，經檢察官提起公訴（99
年度毒偵字第159 號）本院判決如下：
    主  文
甲○○施用第一級毒品，處有期徒刑柒月，扣案之海洛因壹包（
驗餘淨重零點零肆捌公克）沒收銷燬，扣案之注射針筒壹支沒收
。又施用第二級毒品，處有期徒刑參月。應執行有期徒刑捌月，
扣案之海洛因壹包（驗餘淨重零點零肆捌公克）沒收銷燬，扣案
之注射針筒壹支沒收。
    事  實
一、甲○○前因施用毒品案件，經送觀察、勒戒，認無繼續施用
    毒品之傾向，於民國94年3 月23日執行完畢釋放，並由本署
    檢察官於94年3 月29日以94年度毒偵字第586 號為不起訴處
    分確定。詎其仍不知悔改，於前次觀察、勒戒執行完畢釋放
    後5 年內，復基於施用第一、二級毒品之犯意，於99年1 月
    16日下午2 、3 時許，在屏東縣屏東市○○街119 之1 號3
    樓住處，將海洛因置於香菸內吸食之方式，施用第一級毒品
    海洛因1 次，復將甲基安非他命置於玻璃管內加熱吸食燃燒
    後煙氣之方式，施用第二級毒品甲基安非他命1 次。嗣於99
    年1 月18日晚間9 時許，在屏東縣屏東市○○路71號前，為
    警查獲，扣得海洛因1 包（驗餘淨重0.048 公克）、注射針
    筒1 支，並經其同意接受採尿送驗，檢出海洛因代謝後之嗎
    啡及甲基安非他命陽性反應，始查悉上情。
二、案經屏東縣政府警察局屏東分局報請臺灣屏東地方法院檢察
    署檢察官偵查起訴。
    理  由
一、本件被告甲○○所犯係死刑、無期徒刑或最輕本刑為3 年以
    上有期徒刑以外之罪，亦非屬臺灣高等法院管轄第一審之案
    件，其於準備程序中就被訴事實為有罪陳述，經本院告知簡
    式審判程序之旨，並聽取當事人意見後，本院合議庭依刑事
    訴訟法第273 條之1 第1 項為裁定，由受命法官獨任進行簡
    式審判程序。又簡式審判程序之證據調查，依刑事訴訟法第
    273 條之2 規定，不受同法第159 條第1 項審判外陳述排除
    之限制；再被告對於卷內各項證據亦不爭執證據能力，復無
    事證顯示有何違法取得或類此瑕疵之情，故卷內所列各項證
    據，自均有證據能力，合先敘明。
二、上揭犯罪事實，業據被告於本院審理中坦承不諱，其尿液經
    送驗結果呈嗎啡、甲基安非他命陽性反應等情，亦有屏東縣
    政府警察局屏東分局毒品案件涉嫌人尿液採證編號姓名對照
    表、臺灣檢驗科技股份有限公司濫用藥物尿液檢驗報告各1
    紙在卷可稽，上述鑑驗結果，係檢驗機關本於專業知識及以
    精密儀器或科學檢驗方法所得之結論，自可憑信。又被告為
    警查獲扣案之海洛因1 包，經高雄市立凱旋醫院鑑定確有海
    洛因陽性反應，亦有該扣案之海洛因1 包、高雄市立凱旋醫
    院高市凱醫驗字第12197 號濫用藥物成品檢驗鑑定書1 紙等
    附卷可佐；此外，尚有屏東縣政府警察局屏東分局扣押筆錄
    、扣押物品目錄表各1 份及採證照片共6 張等附卷可參，是
    認被告就上開施用毒品之任意性自白與事實相符，堪採信為
    證據。從而本件罪證明確，被告犯行洵足認定，應依法論科
    。
三、按海洛因及甲基安非他命分屬毒品危害防制條例第2 條第2
    項第1 款、第2 款規定之第一級及第二級毒品，均不得持有
    及施用，核被告所為，係分別犯毒品危害防制條例第10條第
    1 項之施用第一級毒品罪及同法條第2 項之施用第二級毒品
    罪。被告施用前後之持有第一級毒品及第二級毒品之低度行
    為，分別為其施用第一級毒品與第二級毒品之高度行為所吸
    收，均不另論罪，又被告於如事實欄所述時間、地點，以不
    同方式分別施用第一級、第二級毒品，其犯意各別，施用行
    為且互殊，應予分論併罰。爰審酌被告前已因施用毒品犯行
    經觀察勒戒之執行，竟仍故態復萌，復行施用毒品不輟，無
    視於毒品對於自身健康之戕害及國家對於杜絕毒品犯罪之禁
    令，惟衡酌施用毒品係屬自戕行為，犯罪手段尚屬平和，亦
    未因此而危害他人，所生損害尚非鉅大，且被告於犯後於本
    院審理時坦承犯行，尚見悔意之犯罪後態度，另施用毒品者
    均有相當程度之成癮性及心理依賴，其犯罪心態與一般刑事
    犯罪之本質並不相同，應側重適當之醫學治療及心理矯治為
    宜等一切情狀，爰分別量處如主文所示之刑，並定其應執行
    之刑，以資懲儆。又扣案之第一級毒品海洛因1 包（驗餘淨
    重0.048 公克），係查獲之毒品，至其包裝袋部分，依現行
    檢驗方式乃以刮除方式為之，袋上仍會摻殘若干毒品無法分
    離，故亦應依毒品危害防制條例第18條第1 項前段之規定併
    宣告沒收銷燬之。另扣案之注射針筒1 支，經被告供稱係其
    所有且供其施用第一級毒品之犯罪所用，爰依刑法第38條第
    1 項第2 款規定併諭知沒收。
據上論斷，應依刑事訴訟法第273 條之1 第1 項、第299 條第1
項前段，毒品危害防制條例第10條第1 項、第2 項、第18條第1
項前段，刑法第11條、第38條第1 項第2 款、第51條第5 款，判
決如主文。
本案經檢察官曾士哲到庭執行職務
中    華    民    國    99    年    5     月    4     日
                  刑事第四庭    法  官  李謀榮
以上正本證明與原本無異。
如不服本判決應於收受判決後10日內向本院提出上訴書狀，並
應敘述具體理由；其未敘述上訴理由者，應於上訴期間屆滿後
20日內向本院補提理由書（均須按他造當事人之人數附繕本）
「切勿逕送上級法院」。
中    華    民    國    99    年    5     月    4     日
                                書記官  蔡進吉
附錄本案論罪科刑法條：
毒品危害防制條例第10條
施用第一級毒品者，處6 月以上5 年以下有期徒刑。
施用第二級毒品者，處3 年以下有期徒刑。

司法院資訊處製作；財團法人民間司法改革基金會備份。
